【裁判字號】    98,台上,6357
【裁判日期】    981029
【裁判案由】    違反槍砲彈藥刀械管制條例
【裁判全文】
最高法院刑事判決            九十八年度台上字第六三五七號
上  訴  人  甲○○（原名歐道鈞）
上列上訴人因違反槍砲彈藥刀械管制條例案件，不服台灣高等法
院中華民國九十八年九月七日第二審判決（九十八年度上訴字第
三二０一號，起訴案號：台灣桃園地方法院檢察署九十七年度偵
字第一一四三九號），提起上訴，本院判決如下：
    主  文
上訴駁回。
    理  由
按刑事訴訟法第三百五十條、第三百六十一條、第三百六十二條
、第三百六十七條規定，不服地方法院之第一審判決而上訴者，
須提出上訴書狀，並應敘述具體理由，此為上訴必備之程式；其
所提出之書狀未敘述上訴理由，或僅曾以言詞陳述上訴理由者，
均應於上訴期間屆滿後二十日內補提理由書於第一審法院；第一
審法院經形式審查，認逾期未補提上訴理由者，應定期間先命補
正，逾期未補正者，為上訴不合法律上之程式，應以裁定駁回；
倘已提出上訴理由，但所提非屬具體理由者，則由第二審法院以
上訴不合法律上之程式，判決駁回。而所謂具體理由，必係依據
卷內既有訴訟資料或提出新事證，指摘或表明第一審判決有何採
證認事用法或量刑等足以影響判決本旨之不當或違法，而構成應
予撤銷之具體事由，始克當之（例如：依憑證據法則具體指出所
採證據何以不具證據能力，或依憑卷證資料，明確指出所為證據
證明力之判斷如何違背經驗、論理法則）；倘僅泛言原判決認定
事實錯誤、違背法令、量刑失之過重或輕縱，而未依上揭意旨指
出具體事由，皆難謂係具體理由，俾與第二審上訴制度旨在請求
第二審法院撤銷、變更第一審不當或違法之判決，以實現個案救
濟之立法目的相契合，並節制濫行上訴。本件原判決以第一審論
處上訴人甲○○未經許可持有可發射子彈具有殺傷力之改造手槍
罪刑，已依憑卷內證據資料，詳予說明其所憑之證據及認定之理
由。上訴人收受第一審判決後，雖於法定期間內提起第二審上訴
，然其上訴理由僅泛稱：伊於警詢、偵查及審理時均坦承犯行，
並主動配合調查，伊之所以在台灣桃園地方法院審理時，改稱本
件所查獲之改造手槍係由徐天賜所交付，乃基於良心的責備，並
非推諉他人以求刑度減輕，伊上訴之目的在於請法院斟酌伊係一
時失慮，且事後已深感悔悟，供出上手，經此事件後，交友定會
更加謹慎，絕不再犯，請求撤銷原判，從輕量刑，給予自新機會
云云，並未依據卷內資料就第一審判決之認定事實、適用法則及
量刑有何違法或不當，為具體之指摘，亦未提出任何證據資料以
供法院審查。揆諸上開說明，其第二審之上訴不合法律上之程式
，原審予以駁回，從形式上觀察，並無何違法之處。上訴意旨雖
指稱：原審若認上訴人所提之上訴書狀未敘述具體理由，亦應定
期先令上訴人補正，而上訴人曾告知徐天賜，本案之改造槍枝已
經員警查扣，因徐天賜不相信上訴人所言，在無法可想之情形下
，上訴人乃告知徐天賜該槍枝已交給謝霆威（原名謝國森），嗣
徐天賜亦有打電話向謝霆威催討槍枝，原審並未傳訊謝霆威，再
者，原審亦未勘驗、鑑定該槍枝上有無徐天賜之指紋，即遽為判
決，顯有調查未盡之違法等語。惟查上訴人在第二審提起上訴時
，其上訴書狀已有敘明上訴理由（僅所述者非具體理由），原審
自無庸再定期命補正。又原審係以上訴人之第二審上訴未述具
體理由，而判決駁回其上訴，並未進入實體審理程序，原判決又
無何違誤，則原審自無調查未盡之違法，上訴意旨指摘原審有調
查未盡之違法，尚有誤會，並非合法上訴理由。衡以前開說明，
其上訴為違背法律上之程式，應予駁回。
據上論結，應依刑事訴訟法第三百九十五條前段，判決如主文。
中    華    民    國  九十八  年    十    月  二十九  日
                      最高法院刑事第十三庭
                          審判長法官  賴  忠  星
                                法官  呂  丹  玉
                                法官  吳      燦
                                法官  施  俊  堯
                                法官  蔡  名  曜
      本件正本證明與原本無異
                                      書  記  官
中    華    民    國  九十八  年   十一   月    三    日
                                                      Ｑ


司法院資訊處製作；財團法人民間司法改革基金會備份。
